【裁判字號】    97,簡上,201
【裁判日期】    970416
【裁判案由】    詐欺
【裁判全文】
臺灣桃園地方法院刑事判決             97年度簡上字第201號
公  訴  人  臺灣桃園地方法院檢察署檢察官
上  訴  人
即  被  告  甲○○
選任辯護人  陳萬發律師
上列上訴人即被告因詐欺案件，不服本院中華民國97年1 月18日
97 年 度桃簡字第133 號第一審簡易判決（聲請簡易判決處刑書
案號：96年度偵字第28670 號、第28773 號），提起上訴，本院
管轄之第二審地方法院合議庭判決如下：
    主      文
上訴駁回。
甲○○緩刑貳年。
    事實及理由
一、本案經本院審理結果，認為原審以被告甲○○為詐欺取財罪
    之幫助犯，而判處有期徒刑4 月，並諭知易科罰金之折算標
    準以新臺幣1 千元折算1 日，於認事用法及量刑均無不當，
    應予維持，並引用第一審判決書記載之事實、證據及理由（
    如附件），惟證據部分另補充被告於本院審理時之自白。
二、上訴人即被告之上訴意旨略以：被告已於偵查中坦承犯行，
    且供出共犯「吳嘉隆」，犯後態度尚非不佳，且被告並無前
    科，素行尚可，原審判處被告有期徒刑4 月似屬過重。又被
    告已和被害人丙○○、乙○○達成和解，請求給予緩刑等語
    。
三、按法官於有罪判決中，究應如何量處罪刑，抑或是否宣告緩
    刑等，均為實體法賦予審理法官裁量之刑罰權事項，法官行
    使此項裁量權，自得依據個案情節，參諸刑法第57條所定各
    款犯罪情狀之規定，於該法定刑度範圍內，基於合義務性之
    裁量，量處被告罪刑；法官為此量刑之裁量權時，除不得逾
    越法定刑或法定要件外，尚應符合法規範之體系及目的，遵
    守一般有效之經驗及論理法則等法原則，亦即應兼顧裁量之
    外部及內部性，如非顯然有裁量逾越或裁量濫用之違法情事
    ，自不得任意指摘為違法，此亦為最高法院歷年多起判例所
    宣示之原則（參見最高法院80年台非字第473 號判例、75年
    台上字第7033號判例、72年台上字第6696號判例、72年台上
    字第3647號判例等）。是量刑之裁量權，乃憲法所保障法官
    獨立審判之核心，法院行使此項裁量權，亦非得以任意或自
    由為之，仍應受一般法律原理原則之拘束，即仍須符合法律
    授權之目的、法律秩序之理念、國民法律感情及一般合法有
    效之慣例等規範，尤其應遵守比例原則及平等原則之意旨，
    否則即可能構成裁量濫用之違法（另參見最高法院86年度台
    上字第7655號判決）。亦即如非有裁量逾越或裁量濫用之明
    顯違法情事，自不得擅加指摘其違法或不當，即使上級法院
    對下級法院裁量權之審查，亦應同此標準，此不僅在保障法
    官不受任何制度外之不當干涉，更保障法官不受制度內的異
    質干涉，此方符憲法第80條所宣示獨立審判之真義，先此敘
    明。
四、於本院審理時，被告坦承原審判決認定其有罪之事實。而審
    酌被告提供帳戶存摺及金融卡交予「吳嘉隆」及其共犯使用
    ，所為已嚴重影響社會正常交易安全，增加被害人尋求救濟
    之困難，並使犯罪之追查趨於複雜，於偵查及原審審理時被
    告已坦承犯行等一切情狀，量處被告有期徒刑4 月，並諭知
    易科罰金之折算標準，尚符憲法比例原則及平等原則之要求
    ，原審刑罰裁量權之行使並無違法不當之處。是上訴意旨指
    摘原審判決量刑過重，顯無理由，而原判決又無其他違法或
    不當之處，依法應予駁回上訴。
五、末按被告前未曾受有期徒刑以上刑之宣告，有卷附臺灣高等
    法院被告前案紀錄表1 份可按，其因一時失慮，致罹刑典，
    於本院審理時坦承犯行，且與被害人丙○○、乙○○達成和
    解，有和解書2 份在卷可稽，並於本院審理時給付完畢，被
    害人丙○○、乙○○均具狀表示願意原諒被告，有陳報狀2
    份在卷可稽，則經此起訴、審判與刑之宣告，被告當知所警
    惕，信無再犯之虞，本院認所宣告之刑以暫不執行為適當，
    予以宣告緩刑2 年，以啟自新。
據上論斷，應依刑事訴訟法第455 條之1 第3 項、第368 條、第
364 條、第373 條，刑法第74條第1 項第1 款，判決如主文。
本案經檢察官柯博齡到庭執行職務。
中    華    民    國    97    年    4     月    16    日
                  刑事第五庭  審判長法  官  潘 政 宏
                                    法  官  吳 勇 毅
                                    法  官  陳 月 雯
上正本證明與原本無異。
本件不得上訴。
                                    書記官  王 峻 宏
中    華    民    國    97    年    4     月    24    日


司法院資訊處製作；財團法人民間司法改革基金會備份。
